【裁判字號】    90,上易,1291
【裁判日期】    900724
【裁判案由】    竊盜
【裁判全文】
臺灣高等法院刑事判決                            九十年度上易字第一二九一號
    上  訴  人  臺灣桃園地方法院檢察署檢察官
    被      告  乙○○
右上訴人，因被告竊盜案件，不服臺灣桃園地方法院八十九年度易字第二一一一號，
中華民國九十年一月十六日第一審判決（起訴案號：臺灣桃園地方法院檢察署八十九
年度偵字第七一三二號），提起上訴，本院判決如左：
    主    文
原判決撤銷。
乙○○共同於夜間侵入建築物，踰越安全設備竊盜，未遂，累犯，處有期徒刑陸月，
如易科罰金，以佰元折算壹日。
扣案棉質手套壹雙沒收。
    事    實
一、乙○○前因涉犯竊盜罪及違反麻醉藥品管理條例，經法院分別判處拘役五十日及
    有期徒刑五月，於民國八十七年三月十九日執行完畢，猶不知悔改，竟與姓名年
    籍不詳綽號「阿忠」之成年男子共同基於意圖為自己不法所有之犯意聯絡，於八
    十九年五月八日晚間十一時五十分許，前往桃園縣八德市○○街八九號豪士多股
    份有限公司（以下稱豪士多公司），踰越該公司所設鋁窗之安全設備，進入工廠
    內竊得熱水器水箱組十二只及製作水箱剩餘之廢銅料七袋（共重一百七十五公斤
    ）。嗣因進入工廠時已觸動保全系統，經警據報前往，於八十九年五月九日凌晨
    零時十五分許，在上址工廠前當場為警逮捕，並扣得棉質手套一雙。
二、案經桃園縣警察局八德分局報請臺灣桃園地方法院檢察署檢察官偵查起訴。
    理    由
一、訊據被告固坦承與「阿忠」共同前往豪士多公司，且遭警查獲之事實，惟堅決否
    認有何竊盜犯行，辯稱是在半小時前「阿忠」用機車載伊說要去搬東西，伊就跟
    他去，到現場後，伊看到有東西放在窗戶邊，伊認為不對，就拒絕「阿忠」說不
    要搬，而與「阿忠」正要離去時，就被保全人員發現了，伊沒有偷東西等語云云
    。惟查：
（一）豪士多公司於八十九年五月八日晚間十一時五十分，其公司之鐵窗遭他人剪斷
      並打開鐵窗內之鋁窗，而爬入公司內竊取熱水器水箱組十二只及製作水箱剩餘
      之廢銅料七袋共一百七十五公斤之事實，且將贓物置於窗外，業據豪士多公司
      職員甲○○於警訊及檢察官訊問與原審審理時到庭指述無訛（見偵查卷第十一
      頁、二十七頁、二十八頁、原審卷第五十一頁、五十二頁），且稱：「小偷有
      先將那些材料分裝成小袋，再利用窗戶搬出去，如果是兩個小偷不用十分鐘，
      就可以完成」（見原審卷第五十二頁），顯係遭外人自公司內部搬運至外甚明
      ，而且係於該公司保全系統發現有異常訊號之七、八分鐘之後，此於保全人員
      丙○○於原審到庭證稱：「（警報器如何會有訊號？）打開窗戶就會顯示」、
      「（你趕到現場距警報器有響有多久？）約七、八分鐘」（見原審卷五十二、
      五十三頁），且「行竊者觸動保全設施時，行竊者本身不會有所感覺，其在保
      全系統之主機上會警示門窗被打開」等語（見本院卷九十年五月二十四日訊問
      筆錄），從上開調查之事證，顯示贓物係有人在保全警報器作響之十餘分鐘內
      ，入內行竊搬運而出，應無疑義，實堪認定，至於係由何人所為，應深為究論
      。
（二）證人即公司職員甲○○於檢察官訊問時供稱：「被告破壞鐵窗後，保全人員發
      現打電話通知我，我到公司時，保全人員已壓制被告，據保全人員稱發現時是
      看到二人在逃跑」（見偵查卷第二十七頁背），復經傳喚保全人員丙○○亦證
      稱：「我在附近巡邏，接到通知，豪士多工廠的訊號異常，要我過去檢查，我
      就趕過去，就在後門附近發現被告和另外一人，我就問他們，在這裡作什麼。
      他們二人都不回答，往馬路快步走去，我就追他們，結果被告被我抓到，另一
      個人跑掉，我抓到被告時，其他同事也過來支援」（見原卷第四十九頁），且
      查證人甲○○之供稱：「我約十二點半到現場，被告已被保全人員抓住，警察
      也來了，就交給警察處理」（見原審卷第五十頁），從警報器之異常起僅餘十
      分鐘左右，而現場除被告及在逃之共犯外，並無其他在場之人，依社會一般經
      驗法則判斷，足見被告及另一在逃之人顯涉嫌重大，應堪認定。
（三）被告乙○○於警訊時供稱：「於八十九年五月八日二十三時五十分許，與一阿
      忠之共犯，入內行竊取上述系爭物，我與阿忠一起入內由鋁門窗進入偷竊」、
      「查獲之手套是我所有，是我用來搬運這些贓物」（見偵查卷第六、七頁），
      嗣於檢察官及原審訊問時均供稱：「我沒偷，是阿忠叫我忙搬，我不搬要往回
      走，結果被保全人員發現」、「阿忠在晚上十二點多騎機車載我去現場」（見
      偵查卷第十六頁背、原審卷第三十五頁），且於原審時陳稱：「（你是否有靠
      近窗戶？）我只是在外面看看而已」、「（為何警訊時都承認？）我有承認」
      （見原審卷第二十六頁），又稱：「（你和阿忠如何到現場？）騎摩托車，車
      停在馬路旁，後來阿忠騎摩托車跑掉」、「阿忠有進去廠房內，叫我在窗戶邊
      接應」等語（見原審卷第五十五頁、五十六頁），其與證人甲○○具結證稱：
      「鐵窗的鐵條被剪斷六、七根，打開窗戶，爬進去，窗戶沒有被破壞」等語相
      符（見原審卷第五十三頁），足見從公司警報器作響乃係由於阿忠之入內行竊
      所致，再由被告於窗戶外頭接應，且按社會一般經驗法則之判斷，半夜十二時
      許，被告幫忙阿忠搬東西，難謂無竊盜犯行意思聯絡之共犯，是被告所辯不要
      幫搬東西或不知情云云，顯係臨訟之卸詞，實難採信。
（四）復查被告於原審時供稱：「（阿忠何時叫你跟他去？）半小時之前」、「（到
      現場多久被抓到？）十分鐘」、「（十分鐘在現場作什麼？）就在那些東西旁
      邊，阿忠要我幫忙搬，阿忠有進去廠房內，叫我在窗戶邊接應，我說不要，所
      以窗戶邊的東西應該也是阿忠先搬出來的」等語（見原審卷第五十三頁、五十
      四頁），綜上之調查及次第之論述，可知系爭贓物係該二人所竊，而欲另駕駛
      載車工具運離，適時為保全人員所逮捕，而屬竊盜未遂之情形，是故被告竊盜
      之犯行應堪認定，洵無疑義，依法應予論科。
二、核被告所為，係與在逃之阿忠為竊盜共犯，而犯刑法第三百二十一條第一項第一
    款、第二款及第二項於夜間侵入有人居住之建築物，及踰越安全設備之未遂犯，
    原審未詳予審酌，率為無罪判決之諭知，顯有未當，檢察官據此上訴為有理由，
    原審既有未洽，自應由本院加以撤銷改判，又查被告前因竊盜罪及違反麻醉藥品
    管理條例，經法院分別判處拘役伍拾日及有期徒刑伍月，於民國八十七年三月十
    九日執行完畢，此有台灣高等法院被告全國前案紀錄表在卷可稽，渠於有期徒刑
    執行完畢後，五年以內再犯有期徒刑以上本案之罪，為累犯，應依刑法第四十七
    條規定，加重其刑，且查被告行為後刑法第四十一條已於九十年一月十日修正公
    布，並自同年月十二日生效，得易科罰金者，修正為犯最重本刑為五年以下有期
    徒刑以下之刑之罪，與修正前條文規定犯最重本刑為三年以下有期徒刑以下之刑
    之罪比較，以修正後條文有利於被告，依刑法第二條第一項前段規定，應適用修
    正後之刑法第四十一條第一項前段。故爰審酌被告犯罪之動機、目的、手段、品
    行、智識程度、所生危害及犯罪後之態度等一切情狀，量處有期徒刑陸月，如易
    科罰金以佰元折算壹日，以示儆懲。另為供犯罪所用之棉質手套一雙，亦經被
    告自承在卷，依法應宣告沒收之。
三、據上論斷，應依刑事訴訟法第三百六十九條第一項前段、第三百六十四條、第二
    百九十九條第一項前段，刑法第三百二十一條第二項、第一項第一款、第二款、
    第二十六條第一項前段、第二十八條、第二條第一項、第四十七條、第四十一條
    第一項前段、第三十八條第一項第二款，罰金罰鍰提高標準條例第一條前段、第
    二條，判決如主文。
本案經檢察官陳維練到庭執行職務。
中        華        民      國      九十    年    七    月    二十四    日
                                臺灣高等法院刑事第一庭
                                    審判長法  官  李  相  助
                                          法  官  王  振  興
                                          法  官  蔡  光  治
右正本證明與原本無異。
不得上訴。
                                          書記官  王  才  生
中      華  民      國     九十     年     七     月      二十七    日
附錄本判決論罪科刑法條：
第三百二十一條
 犯竊盜罪而有左列情形之一者，處六月以上五年以下有期徒刑：
    一  於夜間侵入住宅或有人居住之建築物、船艦，或隱匿其內而犯之者 。
    二  毀越門扇、牆垣或其他安全設備而犯之者。
    三  攜帶兇器而犯之者。
    四  結夥三人以上而犯之者。
    五  乘火災、水災或其他災害之際而犯之者。
    六  在車站或埠頭而犯之者。
 前項之未遂罰之。


司法院資訊處製作；財團法人民間司法改革基金會備份。
